【裁判字號】    95,毒抗,285
【裁判日期】    950601
【裁判案由】    聲請觀察勒戒
【裁判全文】
臺灣高等法院臺中分院刑事裁定         95年度毒抗字第285號
抗  告  人
即  被  告  甲○○
上列抗告人因違反毒品危害防制條例案件，經檢察官聲請觀察勒
戒，不服臺灣臺中地方法院中華民國95年4月6日第一審裁定（95
年度毒聲字第419號，聲請案號：臺灣臺中地方法院檢察署95年
度聲觀字第324號），提起抗告，本院裁定如下：
    主  文
抗告駁回。
    理  由
一、本件抗告人即被告（下稱抗告人）甲○○抗告意旨略以：抗
    告人並無施用任何違禁物品，實因當日隨友人到案發處所「
    時尚pub」跳舞，絕無吸食裁定所指之物，可能現場飲料被
    污染所致，尿液檢驗才會有此反應，爰提起抗告云云。
二、經查：抗告人甲○○於民國（下同）95年2月16日凌晨4時左
    右，在臺中市○區○○○路1段1號3樓「時尚pub」內，因涉
    嫌施用毒品為警查獲，經警察採其尿液送鑑定結果呈MDMA陽
    性反應，此有詮昕科技股份有限公司95年2月23日編號00000
    000號濫用藥物尿液檢驗報告1紙附卷可稽，且該公司之檢驗
    方法，係以酵素免疫分析法（EIA）初步篩檢出含MDMA之陽
    性反應，再以氣相層析質譜儀分析法（GC/MS）進行確認後
    ，仍驗出MDMA陽性反應，而以氣相層析質譜儀分析法進行確
    認者，並不致產生偽陽性反應，此有行政院衛生署管制藥品
    管理局92年6月20日管檢字第0920004713號函可查，足認抗
    告人於95年2月16日6時左右經警採尿之時起回溯96小時內，
    確有施用第2級毒品MDMA情事。按犯毒品危害防制條例第10
    條之罪者，檢察官應先將被告送勒戒處所觀察、勒戒，其期
    間不得逾2月，同條例第20條第1項定有明文，此為強制規定
    ，法院並無斟酌餘地。本件抗告人經警採集尿液送檢驗結果
    ，確呈第2級毒品MDMA陽性反應，足認抗告人於前偕採尿時
    點回溯96小時內之某時，確有施用第2級毒品MDMA犯行，抗
    告人雖否認有施用毒品之犯行，辯稱可能案發現場抗告人之
    飲料被污染所致，惟抗告人並未具體說明其所飲用之飲料為
    何人所污染？以何方式污染？遭受污染之原因為何？等等，
    更無任何證明方法供本院查證以實其說，足見抗告人所辯之
    詞，並不可採。是故，原審裁定將抗告人送觀察、勒戒，核
    無不合，抗告人空言否認施用毒品，實無足採，所提抗告顯
    無理由，依法應予駁回。
三、據上論結，應依刑事訴訟法第412條，裁定如主文。
中    華    民    國    95    年    6     月    1     日
               刑事第十一庭  審判長法  官  黃  梅  月
                                   法  官  黃  日  隆
                                   法  官  林  宜  民
上列正本證明與原本無異。
不得再抗告。
                                   書記官  林  桂  鳳
中    華    民    國    95    年    6     月    2     日
                                                      Ｆ


司法院資訊處製作；財團法人民間司法改革基金會備份。
